臺灣桃園地方法院民事判決　　　　　　100年度家訴字第267號
原　　　告　新光行銷股份有限公司
法定代理人　李明新
訴訟代理人　胡啟鈞
　　　　　　吳國興
被　　　告　黃茂松
兼上一
訴訟代理人　賴華真
上列當事人間請求改用夫妻分別財產制事件，於民國100 年9 月
15日辯論終結，本院判決如下：
    主  文
被告黃茂松與被告賴華真間之夫妻財產制改用分別財產制。
訴訟費用由被告負擔。
    事實及理由
一、原告起訴主張：
    (一)被告黃茂松前向誠泰商業銀行股份有限公司申辦信用卡，
      後誠泰商業銀行股份有限公司與台灣新光商業銀行股份有
      限公司合併，合併後為台灣新光商業銀行股份有限公司，
      被告黃茂松持卡消費，惟自民國94年7 月29日起，即未依
      約繳納消費款項，至95年2 月2 日止，尚欠新台幣（下同
      ）180,757 元，及利息違約金共計209,147 元。並聲請鈞
      院於95年5 月1 日核發95年度促字第18964 號支付命令，
      被告黃茂松於期限內並未異議或依該命令清償，前開支付
      命令於95年5 月29日確定。而上開信用卡消費代墊債權，
      台灣新光商業銀行股份有限公司已於97年1 月28日讓與予
      原告，並依金融機構合併法第15條第1 項第1 款及第18條
      第3 項規定，於97年2 月4 日登報公告。嗣經原告於98年
      間向台灣高雄地方法院聲請對被告黃茂松財產強制執行，
      因無財產而發債權憑證。
    (二)被告2 人為夫妻，現婚姻關係存續中，且未約定夫妻財產
      制，被告黃茂松顯然處於無資力狀態，被告賴華真尚有財
      產，，實有必要命被告二人改定分別財產制，俾利社會公
      允及原告債權之維護。為此爰依民法第1011條之規定，請
      准宣告被告間之夫妻財產制改為分別財產制等情。並聲明
      ：如主文第1 項所示。
二、被告則以：被告黃茂松身體不佳，沒有工作，無法清償所欠
    債務，被告賴華真不是原告之債務人，也不知被告黃茂松積
    欠原告多少錢，希望能與原告和解，並聲明：原告之訴駁回
    。
三、本件原告起訴主張被告黃茂松2 人係夫妻，並未辦理分別財
    產制，被告黃茂松欠債迄今未清償，且強制執行未果，原告
    已取得債權憑證，被告賴華真尚有財產之情，有其提出之借
    據、支付命令及確定證明書、債權憑證、戶籍謄本、夫妻財
    產登記資料等為證，被告賴華真雖以借款是伊先生，伊不知
    情置辯，然查：本件係夫妻財產制改用之爭訟，與被告賴華
    真是否需代伊配偶清償債務並無直接關係，是被告賴華真前
    揭抗辯，應無理由，故原告起訴主張上情，堪信為真實。
四、按債權人對於夫妻一方之財產已為扣押，而未得受償時，法
    院因債權人之聲請，得宣告改用分別財產制，民法第1011條
    定有明文。本件原告對其債務人即被告黃茂松財產強制執行
    ，而未得受償，已如前述，進而，原告依民法第1011條規定
    ，請求判決被告黃茂松與被告賴華真間之夫妻財產制改用分
    別財產制，為有理由，應予准許。
五、據上論斷：本件原告之訴為有理由，依民事訴訟法第78 條
    、第85條第1 項，判決如主文。
中    華    民    國   100    年    9     月    29    日
                  家事法庭      法  官  吳爭奇
以上正本係照原本作成。
如對本判決上訴，須於判決送達後20日之不變期間內，向本院提
出上訴狀。
如委任律師提起上訴者，應一併繳納上訴審裁判費。
中    華    民    國   100    年    9     月    29    日
                                書記官  許白梅